【裁判字號】    97,交簡上,31
【裁判日期】    970616
【裁判案由】    公共危險
【裁判全文】
臺灣士林地方法院刑事判決            97年度交簡上字第31號
上  訴  人
即  被  告  甲○○
上列上訴人即被告因公共危險案件，不服本院士林簡易庭中華民
國97年1 月25日97年度士交簡字第156 號第一審刑事簡易判決（
聲請簡易判決處刑案號：臺灣士林地方法院檢察署96年度偵字第
14437號），提起上訴，本院管轄之第二審合議庭判決如下：
      主  文
上訴駁回。
    事實及理由
一、本案經本院審理結果，認原審以上訴人即被告甲○○犯刑法
    第284 條第1 項前段之過失傷害罪、修正前刑法第185 條之
    3 之公共危險罪，並說明被告行為後，刑法第185 條之3 已
    為修正，並於民國97年1 月4 日施行，及新舊法比較之結果
    ，暨被告酒醉駕車，因而致人受傷，就其所犯過失傷害罪，
    應依道路交通管理處罰條例第86條第1 項之規定加重其刑，
    且認定被告上開2 罪，犯意各別，行為互異，罪質互殊，應
    分論併罰，而分別判處有期徒刑4 月、3 月，並依刑法第41
    條第1 項前段（原判決誤為第42條第3 項前段，應予更正）
    之規定，分別諭知如易科罰金以新台幣1,000 元折算1 日，
    並應執行有期徒刑6 月，如易科罰金以新台幣1,000 元折算
    1 日，其認事、用法及量刑均無不當，應予維持，爰引用第
    一審判決書記載之犯罪事實、證據及理由（如附件判決書）
    ，並將原審判決所引用聲請簡易判決處刑書犯罪事實欄倒數
    第3 行之「車賀HU9- 582號」，更正為「車號HU9-582 號」
    。
二、被告上訴意旨略以：被告甲○○對自己涉犯上開犯行，深感
    悔悟，遭追究刑責，無可推諉，然被告之所以飲酒失控，乃
    因患癲癇症，經常劇烈頭痛、持續暈眩，被告為求舒緩身心
    不適，遂以飲酒方式消除病發之痛苦，本案後，被告知錯，
    現若外出均搭乘汽車，絕不敢再開車，又被告目前工廠關閉
    、家庭瀕解，處境堪憂，希望鈞院能網開一面從輕量刑，冀
    免被告陷雪上加霜之絕境，被告案發後持續與告訴人表明願
    賠償，然因和解金額相差甚鉅，致使無法達成，被告所為雖
    非是，但有可憫、可恕之情，為此提出上訴，賜准酌為減輕
    量刑或為無罪之判決。
三、經查，被告所犯過失傷害及公共危險之犯行，業據其於偵查
    中自承不諱，核與證人即被害人乙○○證述相符，並有酒精
    濃度測試紀錄表、國泰綜合醫院診斷證明書、道路交通事故
    現場圖、補充資料表、調查報告表、事故現場及事故車輛照
    片在卷可稽，堪可認定，被告上開犯行明確。被告上述請求
    為無罪諭知，自屬無據。
四、再關於刑之量定係屬事實審法院得本於職權裁量之事項，倘
    其未逾越法律所規定之範圍或濫用其權限，即不得任意指摘
    為違法或不當。本件原審法院斟酌被告犯罪之手段、其呼氣
    酒精濃度、過失之情節、對被害人造成之損害、犯後未與被
    害人和解，賠償其所受之損害、犯後態度等一切情狀，就被
    告所犯過失傷害罪、公共危險罪，分別量處有期徒刑4 月、
    3 月，並分別諭知易科罰金之折算標準，再定應執行有期徒
    刑6 月及諭知易科罰金之折算標準，核其量刑尚屬允恰，被
    告上訴認原審量刑過重云云，尚屬無據，應予駁回。
五、被告雖具狀陳稱因患重度憂鬱症，已獲醫院通知自97年4 月
    22日即須住院治療云云，並提出國泰綜合醫院汐止分院97年
    4 月21日出具之診斷證明書1 紙為憑，然查經本院函詢國泰
    綜合醫院汐止分院，該院於97年5 月29日以97汐管歷字201
    號函覆以被告甲○○並未住院治療等語，另於同年6 月2 日
    電詢國泰綜合醫院汐止分院，該院病歷室仍覆以被告甲○○
    並未在該院住院治療等情，有前揭國泰綜合醫院汐止分院函
    及本院公務電話紀錄附於本院卷可徵。是被告具狀陳稱其住
    院治療中云云，誠屬不實。被告經合法傳喚，無正當理由未
    到庭，爰不待其陳述，逕行判決。
六、據上論斷，應依刑事訴訟法第455 條之1 第1 項、第3 項、
    第368條、第371 條、第373 條，判決如主文。
七、本案經檢察官湯偉祥到庭執行職務。
中    華    民    國    97    年    6     月    16    日
                  刑事第三庭審判長法  官  杜惠錦
                                  法  官  陳美彤
                                  法  官  江翠萍
以上正本證明與原本無異。
本件不得上訴。
                                  書記官  陳慧玲
中    華    民    國    97    年    6     月    16    日


司法院資訊處製作；財團法人民間司法改革基金會備份。
